臺灣臺中地方法院刑事裁定
111年度聲字第204號
聲  請人即  
選任辯護人  洪鈺婷律師（法律扶助）
被      告  洪子茗



上列聲請人因被告違反毒品危害防制條例案件（110年度訴字第2
401號），聲請具保停止羈押，本院裁定如下：
    主    文
聲請駁回。
    理    由
一、本件聲請意旨略以：被告洪子茗坦承全部犯罪事實，顯見被
    告願意坦然面對法律制裁，自無逃亡可能，也無資力逃亡，
    不得僅以被告所犯為最輕本刑5年以上有期徒刑之罪即予羈
    押，且本案毒品均遭查扣，被告亦已供出毒品來源而查獲李
    政憲，無事實足認被告有反覆實施同一犯罪或湮滅證據之疑
    慮，被告行為時年紀尚輕，思慮難免欠周，犯罪時間不長又
    屬未遂，實際犯罪情狀較輕微，犯後態度良好，僅需對被告
    具保並限制其出境、出海，輔以定時至轄區派出所報到等強
    制處分，即可確保被告後續審判、執行均到場，實無羈押被
    告之必要，請准予具保停止羈押等語。
二、按被告及得為其輔佐之人或辯護人，得隨時具保向法院聲請
    停止羈押，刑事訴訟法第110條第1項定有明文。本件刑事具
    保停止羈押狀雖載為「具狀人：洪子茗」、「選任辯護人：
    洪鈺婷律師」，惟並無被告本人之簽章或捺指印，而僅蓋有
    選任辯護人「洪鈺婷律師」之印文，是本件應以被告之選任
    辯護人洪鈺婷律師為聲請人，先予敘明。
三、又羈押被告之目的，在於確保訴訟程序之進行、確保證據之
    存在、真實及確保刑罰之執行，而被告有無羈押之必要，及
    羈押後其原因是否仍然存在，有無繼續羈押之必要，應否延
    長羈押等，均屬事實認定之問題，法院有依法認定裁量之職
    權，自得就具體個案情節予以斟酌決定，如就客觀情事觀察
    ，法院許可羈押之裁定在目的與手段間之衡量，並無明顯違
    反比例原則情形，即無違法或不當可言。次按聲請停止羈押
    ，除有同法第114條各款所列情形之1不得駁回者外，其准許
    與否，該管法院有自由裁量之權（最高法院46年台抗字第21
    號、91年度台抗字第456號裁定意旨參照）。又按司法院釋
    字第665號解釋，並非直接宣告刑事訴訟法第101條第1項第3
    款之規定違憲，而係要求附加考量被告除犯重罪外，是否有
    相當理由認為其有逃亡、湮滅、偽造、變造證據或勾串共犯
    或證人等之虞。而依法條之體系解釋，該等附加考量與單純
    考量同條第1項第1款、第2款之羈押原因仍有程度之不同。
    基此，伴同重罪羈押予以考量之逃亡之虞，與單純成為羈押
    原因之逃亡之虞其強度仍有差異，亦即伴同重罪羈押考量之
    逃亡之虞，其理由強度可能未足以單獨成為羈押原因，然得
    以與重罪羈押之羈押原因互佐。又重罪常伴有逃亡、滅證之
    高度可能，該高度可能性乃本於趨吉避凶、脫免刑責及不甘
    受罰之基本人性，是若依一般正常人之合理判斷，可認為該
    犯重罪嫌疑重大之人具有逃亡或滅證之相當或然率存在，即
    已該當於前述解釋之認定標準，不以達到充分可信或確定程
    度為必要。亦即伴同重罪羈押考量之逃亡、串證之虞其理由
    強度可能未必足夠成為單獨之羈押原因，然得以與重罪羈押
    之羈押原因互佐。再其認定，固不得憑空臆測，但不以絕對
    客觀之具體事實為限，若有某些跡象或情況作為基礎，即無
    不可。至相關之事實或跡象、情況，鑑於此非屬實體審判之
    核心事項，自以自由證明為已足，並不排斥傳聞證據，斯不
    待言。又上開解釋已對同法第101條第1項第3款為限縮解釋
    ，應可認係對公民與政治權利國際公約第9條第3項規定之具
    體落實，法院審酌應否羈押被告時，若依一般人合理判斷涉
    犯重罪之被告有逃亡之相當或然率存在，即非不得依同法第
    101條第1項第3款規定羈押被告（最高法院98年度台抗字第6
    68號、100年度台抗字第113號裁定意旨參照）。再者，刑事
    訴訟法第101條之1第1項關於預防性羈押規定之主要目的，
    在於防止被告再犯，防衛社會安全，是法院依該規定判斷應
    否羈押時，允由其犯罪歷程及多次犯罪之環境、條件觀察，
    若相關情形仍足認有再為同一犯行之危險，即可認有反覆實
    施同一犯行之虞（最高法院109年度台抗字第1039號裁定意
    旨參照）。
四、經查：
(一)本件被告洪子茗前經本院法官訊問後，認為被告涉犯毒品危
    害防制條例第9條第3項、第4條第6項、第4條第3項之販賣第
    三級毒品而混合二種以上之毒品未遂罪、同條例第4條第6項
    、第4條第3項之販賣第三級毒品未遂罪，犯罪嫌疑重大，且
    所犯為最輕本刑5年以上有期徒刑之罪，有逃亡之高度可能
    ，又有事實足認有反覆實施同一犯罪之虞，且有羈押之必要
    ，乃依刑事訴訟法第101條第1項第3款、第101條之1第1項第
    10款之規定，裁定自民國110年12月27日起執行羈押在案。
(二)茲聲請人以上開事由為被告請求具保停止羈押，惟被告就其
    所犯販賣第三級毒品未遂罪及販賣第三級毒品而混合二種以
    上之毒品未遂罪均坦承不諱，併考以卷內其他事證，足認被
    告前揭犯罪嫌疑重大，且被告所犯之罪為最輕本刑5年以上
    有期徒刑之罪，而重罪常伴有逃亡之高度可能，係趨吉避凶
    、脫免刑責、不甘受罰之基本人性，依客觀、正常之社會通
    念，實已有相當理由足認被告有逃亡之虞。另被告除本案涉
    犯販賣第三級毒品未遂及販賣第三級毒品而混合二種以上之
    毒品未遂罪以外，尚有其他多次販賣毒品犯行經法院判處罪
    刑，已足認被告有反覆實行同一犯罪之虞，是本院認被告仍
    有刑事訴訟法第101條第1項第3款、第101條之1第1項第10款
    之羈押原因，再酌以被告所涉前揭罪嫌，助長毒品氾濫，損
    害社會安全及國民健康甚鉅，並慮及國家刑罰權遂行之公益
    考量，對被告為羈押處分應屬適當必要，經比較司法追訴之
    國家社會公益與被告人身自由之私益，認被告仍有羈押之必
    要性，且該羈押之必要性尚無從以具保、責付或限制住居及
    其他必要處分方式等手段替代。另聲請意旨稱被告無滅證之
    虞等語，因本院並未以其有此情為羈押事由，此部分聲請意
    旨容有誤會，併此指明。
五、綜上所述，被告上開刑事訴訟法第101條第1項第3款、同法
    第101條之1第1項第10款之羈押原因尚未消滅，且審酌比例
    原則及必要性原則，認仍有羈押之必要，又核無刑事訴訟法
    第114條各款所列不得駁回具保停止羈押聲請之事由，本件
    具保停止羈押之聲請，自難准許，應予駁回。
據上論斷，應依刑事訴訟法第220條，裁定如主文。
中　　華　　民　　國　　111 　年　　3 　　月　　2　 　日
                  刑事第七庭    審判長法　官　尚安雅
　　　　　　　　　                    法  官  丁智慧
　　　　　　　　　                    法  官  林忠澤
以上正本證明與原本無異。
如不服本裁定，應於收受送達後5日內向本院提出抗告狀。（應
附繕本）
　　　　　　　　　　　　　　　　　　　書記官   鐘麗芳
中　　華　　民　　國　　111 　年　　3 　　月　　3 　　日